【裁判字號】    95,上易,334
【裁判日期】    950504
【裁判案由】    傷害
【裁判全文】
臺灣高等法院刑事判決                 95年度上易字第334號
上  訴  人
即  被  告  乙○○
選任辯護人  李耀馨律師
上列上訴人因傷害案件，不服臺灣臺北地方法院94年度易字第
1032號，中華民國94年12月29日第一審判決（起訴案號：臺灣臺
北地方法院檢察署94年度偵續字第187號），提起上訴，本院判
決如下：
    主  文
上訴駁回。
乙○○緩刑參年。
    事  實
一、乙○○罹有精神分裂症，屬於中度精神障礙（惟行為時尚未
    達心神喪失或精神耗弱之程度），其與甲○○原係男女朋友
    關係，於民國93年2月13日凌晨0時10分許，在台北市○○街
    46號806室乙○○住處，雙方因金錢糾紛發生爭執，乙○○
    竟基於傷害人身體之犯意，徒手毆打甲○○，致甲○○受有
    顏面瘀傷、雙手瘀傷、雙膝擦傷、上唇腫痛之傷害。
二、案經甲○○訴由台北市政府警察局萬華分局報告台灣台北地
    方法院檢察署檢察官偵查起訴。
    理  由
一、訊據被告乙○○對於上開犯行坦承不諱，核與證人即告訴人
    甲○○於原審時所證情節相符（見原審卷94年12月22日筆錄
    ），並有甲○○提出之台北市立和平醫院診斷證明書1份在
    卷足憑（見93年偵字第13343號卷第19頁），認被告自白確
    與事實相符。本件事證明確，被告犯行堪予認定。
二、核被告所為，係犯刑法第277條第1項之傷害罪。原審以被告
    罪證明確，適用刑事訴訟法第299條第1項前段，刑法第277
    條第1項、第41條第1項前段，罰金罰鍰提高標準條例第1條
    前段、第2條，並審酌被告之素行、犯罪之動機、手段、告
    訴人所受傷害之程度及被告犯罪後態度等一切情狀，量處被
    告拘役50日，並諭知易科罰金之折算標準，經核認事用法尚
    無違誤，量刑亦屬妥適。被告上訴意旨請求從輕量刑云云，
    惟原審已審酌被告犯罪情狀各節，其量刑尚無違反比例原則
    或有失重之虞，是被告執此上訴為無理由，應予駁回。末查
    ，被告未曾受有期徒刑以上刑之宣告，有本院被告前案紀錄
    表在卷可按，現已坦白認錯，頗有悔意，且患有中度精神障
    礙，其妻吳家宜亦患有重度憂鬱症，有被告提出之身心障礙
    手冊、重大傷病卡等在卷可證，本院斟酌上情，認被告經此
    教訓，應知所警惕，當無再犯之虞，本院認其刑之宣告，以
    暫不執行為適當，爰併予宣告緩刑3年，以勵自新。
三、據上論斷，應依刑事訴訟法第368條，刑法第74條第1款，判
    決如主文。
本案經檢察官呂光華到庭執行職務。
中     華    民     國    95    年    5    月    4    日
                  刑事第十七庭  審判長法  官  陳貽男
                                      法  官  許仕楓
                                      法  官  孫惠琳
以上正本證明與原本無異。
不得上訴。
                                      書記官  魏汝萍
中     華    民     國    95    年    5    月    4    日
附錄：本案論罪科刑法條全文
刑法第277條第1項
傷害人之身體或健康者，處3年以下有期徒刑、拘役或1千元以下
罰金。
犯前項之罪因而致人於死者，處無期徒刑或 7 年以上有期徒刑；
致重傷者，處3年以上10年以下有期徒刑。


司法院資訊處製作；財團法人民間司法改革基金會備份。
